Register of the Kurt Robert Mattusch Papers, 1919-1969.
Hoover Institution Archives
- SPEECHES AND WRITINGS. See also SUBJECT FILE -- Korea -- Agencies -- Economic Research Center
  - "Frieden zwischen Mensch und Maschine," Deutsche Allgemeine Zeitung, 12 August 1937. Printed copy and typescript (Folder 64)
  - "Der Farmer Wilhelm Schumacher aus Dakota und Amerika's Erntesegen," 14 August 1937. Typescript (Folder 65)
  - "Washington: ist Krieg in Fernost?" 16 August 1937. Correspondence and typescript (Folder 66)
  - "Kapital und Arbeit in USA," Deutsche Allgemeine Zeitung, 21 August 1937. Printed copy and typescript (Folder 67)
  - "Neutralitaetspolitik am Kreuzweg," Deutsche Allgemeine Zeitung, 21 August 1937. Printed copy and typesript (Folder 68)
  - "Kongress auf Ferien," 24 August 1937. Typescript (Folder 69)
  - "Aussenhandel wird endlich passiv," Deutsche Allgemeine Zeitung, 24 August 1937. Printed copy and typescript (Folder 70)
  - "Roosevelt als Schriftsteller," Deutsche Allgemeine Zeitung, 25 August 1937. Printed copy and typescript (Folder 71)
  - "Stadt der Gegensaetze," Deutsche Allgemeine Zeitung, 25 August 1937. Printed copy and typescript (Folder 72)
  - "Wiederstand des amerikanischen Senats," Deutsche Allgemeine Zeitung, 27 August 1937. Printed copy and typescript (Folder 73)
  - "Zeitberichte," Deutsche Allgemeine Zeitung, 3 September 1937. Printed copy and typescript (Folder 74)
  - "Zeitberichte -- die gezaehmte Biene," 3 September 1937. Typescript (Folder 75)
  - "Wie Roosevelt den Einfluss auf den Kongress verlor," Deutsche Allgemeine Zeitung, 4 September 1937. Printed copy and typescript (Folder 76)
  - "Amerikas Meistbeguenstigung auf den Russland ausgedehnt," Deutsche Allgemeine Zeitung, 7 September 1937. Printed copy and typescript (Folder 77)
  - "Andrew W. Mellon," 7 September 1937. Correspondence and typescript (Folder 78)
  - "Unsere Meinung," 7 September 1937. Typescript (Folder 79)
  - "Dachgesellschaft Mellon," Deutsche Allgemeine Zeitung, 9 September 1937. Printed copy and typescript (Folder 80)
  - "Arbeitsbeschaffung fuer 9 Millionen," 11 September 1937. Typescript (Folder 81)
  - "Dreifache Kreditpolitik," 15 September 1937. Typescript (Folder 82)
  - "Sagen, Braeuche und Volksfeste in Amerika," Deutsche Allgemeine Zeitung, 16 September 1937. Typed copy and typescript (Box 5., Folder 1)
  - "Unsere Meinung," Deutsche Allgemeine Zeitung, 16 September 1937. Printed copy (Folder 2)
  - "Miss Perkins legt Rechenschaft ab," Deutsche Allgemeine Zeitung, 22 September 1937. Printed copy (Folder 3)
  - "Vergessene Millionen," 22 September 1937. Printed copy and typescript (Folder 4)
  - "Labor schmeckt Macht," Deutsche Allgemeine Zeitung, 24 September 1937. Printed copy and typescript (Folder 5)
  - "Die neue Phase der amerikanischen Kreditpolitik," Deutsche Allgemeine Zeitung, 25 September 1937. Printed copy and typescript (Folder 6)
  - "Neue Machtberichte des Ku Klux Klan?" Deutsche Allgemeine Zeitung, 30 September 1937. Printed copy and typescript (Folder 7)
  - "Die Himmelsinsel," 7 October 1937. Typescript (Folder 8)
  - "Wohltaetigkeit als Wissenschaft," 7 October 1937. Typescript (Folder 9)
  - "Vettern-Wirtschaft," Deutsche Allgemeine Zeitung, 13 October 1937. Printed copy and typescript (Folder 10)
  - "Streit um die 150 jaehrige Verfassung," Deutsche Allgemeine Zeitung, 14 October 1937. Printed copy and typescript (Folder 11)
  - "US -- Aussenpolitik im Fluss," 14 October 1937. Typescript (Folder 12)
  - "Aufschwung des Kinos," 15 October 1937. Typescript (Folder 13)
  - "Das Ende der 'Vaterland'," 15 October 1937. Typescript (Folder 14)
  - "Sondersitzung des Kongress," 19 October 1937. Typescript (Folder 15)
  - "Die Fabrikation kuenstlichen Klimas in Amerika," 22 October 1937. Printed copy and typescript (Folder 16)
  - "Neue Phase der USA.-Aussenpolitik?" Dresdner Neueste Nachrichten, 3 November 1937. Printed copy and typescript (Folder 17)
  - "Roosevelt muss sparen," Deutsche Allgemeine Zeitung, 6 November 1937. Printed copy and typescript (Folder 18)
  - "Die 'Unfehlbarkeit' der Newyorker Boerse," Rheinisch-Westfaelische Zeitung, 9 November 1937. Printed copy and typescript (Folder 19)
  - "Wallstreet verlor die Nerves," Dresdner Neueste Nachrichten, 9 November 1937. Printed copy and typescript (Folder 20)
  - "Rekordautoverkehr in USA," Deutsche Allgemeine Zeitung, 21 November 1937. Printed copy and typescript (Folder 21)
  - "Roosevelt muss revidieren," Deutsche Allgemeine Zeitung, 24 November 1937. Printed copy and typescript (Folder 22)
  - "Karriere eines Holzkopfes," 25 November 1937. Typescript (Folder 23)
  - "Roosevelt, Vater und Sohn," Deutsche Allgemeine Zeitung, 25 November 1937. Printed copy and typescript (Folder 24)
  - "Im Brennpunkt," 26 November 1937. Typescript (Folder 25)
  - "USA.-Kongress in Sondersitzung," Dresdner Neueste Nachrichten, 29 November 1937. Printed copy and typescript (Folder 26)
  - "Herbst in einer kleiner amerikanischen Stadt," Deutsche Allgemeine Zeitung, 7 December 1937. Printed copy and typescript (Folder 27)
  - "Wie wird die Regierung fuer Wirtschaft tun?" 7 December 1937. Typescript (Folder 28)
  - "Fragwuerdige Zaehlung der Arbeitslosen in USA," Deutsche Allgemeine Zeitung, 10 December l937. Printed copy and typescript (Folder 29)
  - "Handel und Freundschaft," Rheinisch- Westfaelische Zeitung, 10 December 1937. Printed copy and typescript (Folder 30)
  - "Das private Flugzeug in Amerika," Deutsche Allgemeine Zeitung, 10 December 1937. Printed copy and typescript (Folder 31)
  - "Roosevelt moechte Vertrauen einfloessen," Deutsche Allgemeine Zeitung, 15 December 1937. Printed copy and typescript (Folder 32)
  - "'Mexiko den Mexikanern,'" Deutsche Allgemeine Zeitung, 16 December 1937. Printed copy and typescript (Folder 33)
  - "Blick in die Werkstatt der 'G-Men'," Deutsche Allgemeine Zeitung, 24 December 1937. Printed copy and typescript (Folder 34)
  - "Liest Amerika Buecher?" Deutsche Allgemeine Zeitung, 27 December 1937. Printed copy and typescript (Folder 35)
  - "Die U.S.A.-Wirtschaft am Jahresbeginn; Rueckblick und Ausblick," 3 January 1938. Typescript (Folder 36)
  - "Die 'Lobbies' und der Praesident," Deutsche Allgemeine Zeitung, 4 January 1938. Printed copy and typescript (Folder 37)
  - "Aus dem Haushaltsbuch eines American Girl," Deutsche Allgemeine Zeitung, 22 January 1938. Printed copy and typescript (Folder 38)
  - "Unsere Meinung," Deutsche Allgemeine Zeitung, 22 January 1938. Printed copy and typescript (Folder 39)
  - "Frau Roosevelt: 'So sieht mein Leben aus'," Deutsche Allgemeine Zeitung, 23 January 1938. Printed copy and transcript (Folder 40)
  - "Amerikanische Botschafter," Deutsche Allgemeine Zeitung, 25 January 1938. Printed copy and typescript (Folder 41)
  - "2 100 000 Patente in 100 Jahren in USA," Deutsche Allgemeine Zeitung, 25 January 1938. Printed copy and typescript (Folder 42)
  - "Steigende Arbeitslosigkeit in USA," Dresdner Neueste Nachrichten, 27 January 1938. Printed copy and typescript (Folder 43)
  - "Die wahren Ursachen," Dresdner Neueste Nachrichten, 2 February 1938. Printed copy (Folder 44)
  - "Der Wirtschafts-Rueckschlag in USA," Dresdner Neueste Nachrichten, 2, 3, and 7 February 1938. Printed copy and typescript (Folder 45)
  - "Zeitberichte," Deutsche Allgemeine Zeitung, 3 February 1938. Printed copy (Folder 46)
  - "Amerikanische Arbeitslosen-Versicherung in Betrieb," Deutsche Allgemeine Zeitung, 2 February 1938. Printed copy and typescript (Folder 47)
  - "Unsere Meinung," 9 February 1938. Typescript (Folder 48)
  - "Roosevelt's zweiter Fuenfjahres-Plan," 10 February 1938. Typescript (Folder 49)
  - "Kampflose Reform des Obersten Bundesgericht," Deutsche Allgemeine Zeitung, 13 February 1938. Printed copy and typescript (Folder 50)
  - "Die USA-Kriegsflotte im Aufbau," Deutsche Allgemeine Zeitung, 14 February 1938. Printed copy and typescript (Folder 51)
  - "Amerikanische Gesundheit," Deutsche Allgemeine Zeitung, 17 February 1938. Printed copy and typescript (Folder 52)
  - "Roosevelt links oder rechts?" Deutsche Allgemeine Zeitung, 18 February 1938. Printed copy and typescript (Folder 53)
  - "Hull und Eden," Deutsche Allgemeine Zeitung, 24 February 1938. Printed copy and typescript (Folder 54)
  - "Erziehung der Kunden," 1 March 1938. Typescript (Folder 55)
  - "Monopol im Messerwerfen," 1 March 1938. Typescript (Folder 56)
  - "Roosevelt erklaert eine Kurve," Deutsche Allgemeine Zeitung, 4 March 1938. Printed copy and typescript (Folder 57)
  - "Manitus Soehne im Wiederaufstieg," 8 March 1938. Printed copy and typescript (Folder 58)
  - "Alterndes Amerika," Deutsche Allgemeine Zeitung, 9 March 1938. Printed copy and typescript (Folder 59)
  - "Briefmarken," 13 March 1938. Printed copy and typescript (Folder 60)
  - "Woche der gebrauchten Wagen," 22 March 1938. Printed copy and typescript (Folder 61)
  - "USA auf der Suche nach neuen Steuern," Deutsche Allgemeine Zeitung, 27 March 1938. Printed copy and typescript (Folder 62)
  - "Zeitberichte," Deutsche Allgemeine Zeitung, 30 March 1938. Printed copy (Folder 63)
  - "Worauf wartet Roosevelt?" Deutsche Allgemeine Zeitung, 7 April 1938. Printed copy and typescript (Folder 64)
  - Untitled writing on good relationship between Canada and United States, Deutsche Allgemeine Zeitung, 9 April 1938. Printed copy and typescript (Folder 65)
  - "Kriese der Schiene in USA," Deutsche Allgemeine Zeitung, 11 April 1938. Printed copy and typescript (Folder 66)
  - "Steuerzahler in USA," Deutsche Allgemeine Zeitung, 17 April 1938. Printed copy and typescript (Folder 67)
  - "Die Krise der Eisenbahnen in U.S.A.," 22 April 1938. Typescript (Folder 68)
  - "Fruehling in Amerika," 27 April 1938. Typescript (Folder 69)
  - "Neue Ankurbelungsaktion in USA," 30 April 1938. Typescript (Folder 70)
  - "Roosevelt aus den Ferien zurueck," Deutsche Allgemeine Zeitung, 5 May 1938. Printed copy and typescript (Folder 71)
  - "Katastrophen und Maerchendolle," Deutsche Allgemeine Zeitung, 7 May 1938. Printed copy and typescript (Folder 72)
  - "Kampf gegen Irrsin in USA," Deutsche Allgemeine Zeitung, 11 May 1938. Printed copy and typescript (Folder 73)
  - "Exportueberschuss wider Willen," Deutsche Allgemeine Zeitung, 12 May 1938. Printed copy and typescript (Folder 74)
  - "Das Kreuz im Kreiss," Deutsche Allgemeine Zeitung, 12 May 1938. Printed copy and typescript (Folder 75)
  - "Moralische Krise des 'New Deal'," 17 March 1938. Typescript (Folder 76)
  - "Geldumlaufraetsel in USA?" Deutsche Allgemeine Zeitung, 19 May 1938. Printed copy and type- script (Folder 77)
  - "Dreifronten-Angriff auf die USA-Krise," Deutsche Allgemeine Zeitung, 22 May 1938. Printed copy and typescript (Box 6., Folder 1)
  - "Die Fresche Fish Dealer," 26 March 1938. Typescript (Folder 2)
  - "Freude am Spiel," 27 May 1938. Printed copy and typescript (Folder 3)
  - "Unsere Meinung," 27 May 1938. Typescript (Folder 4)
  - "Neue Flottenstuetzpunkte im Pazifik," Deutsche Allgemeine Zeitung, 31 May 1938. Printed copy and typescript (Folder 5)
  - "Die Hauptstadt: Washington," Deutsche Allgemeine Zeitung, 4 June 1938. Printed copy and typescript (Folder 6)
  - "Die Geschichte der Gefangenschaft und Befreiung der Mrs. Mary Rowlandson," Deutsche Allgemeine Zeitung, 5 June 1938. Printed copy and typescript (Folder 7)
  - "Briefmarken-Konjunktur in U.S.A.," 6 June 1938. Typescript (Folder 8)
  - "Zeitberichte," Deutsche Allgemeine Zeitung, 8 June 1938. Printed copy (Folder 9)
  - "Fuer oder gegen Roosevelt," Deutsche Allgemeine Zeitung, 14 June 1938. Printed copy and typescript (Folder 10)
  - "Roosevelt will Frieden schliessen," Deutsche Allgemeine Zeitung, 14 June 1938. Printed copy and typescript (Folder 11)
  - "USA vor einer neuen Landwirtschaftskrise?" 15 June 1938. Typescript (Folder 12)
  - "Promoter Francis W. Rickett," Deutsche Allgemeine Zeitung, 16 June 1938. Printed copy and type- script (Folder 13)
  - "Was sich Amerikas Jugend wuenscht," Deutsche Allgemeine Zeitung, 23 June 1938. Printed copy and typescript (Folder 14)
  - "Zeitberichte," Deutsche Allgemeine Zeitung, 29 June 1938. Printed copy and typescript (Folder 15)
  - "8 Buendel Bleichsellerie pro Monat," Deutsche Allgemeine Zeitung, 9 July 1938. Printed copy and typescript (Folder 16)
  - "Was der 75. Kongress geleistet hat," 14 July 1938. Printed copy and typescript (Folder 17)
  - "Erfolg der Praesidentenserie," 15 July 1938. Typescript (Folder 18)
  - "Parteifuehrer Roosevelt auf Reisen," Deutsche Allgemeine Zeitung, 20 July 1938. Printed copy and typescript (Folder 19)
  - "Die amerikanische Regierung kauft Kleider," Deutsche Allgemeine Zeitung, 21 July 1938. Printed copy and typescript (Folder 20)
  - "Goldener Ueberfluss," 25 July 1938. Typescript (Folder 21)
  - "Amerikanische Strassen," Deutsche Allgemeine Zeitung, 28 July 1938. Printed copy and typescript (Folder 22)
  - "Revirement in Washington," 28 July 1938? Typescript (Folder 23)
  - "Aussenpolitik der U.S.A.," Volk und Fuehrung, August 1938? Printed copy and typescript (Folder 24)
  - "Amerikas Kriegslieferungen an China und Japan," Deutsche Allgemeine Zeitung, 3 August 1938. Printed copy and typescript (Folder 25)
  - "Erinnerung an Gettysburg," Deutsche Allgemeine Zeitung, 6 August 1938. Printed copy and typescript (Folder 26)
  - "Sind die Menschen waelerischer geworden?" Deutsche Allgemeine Zeitung, 6 August 1938. Printed copy and typescript (Folder 27)
  - "'Insult' -- Insull," Deutsche Allgemeine Zeitung, 9 August 1938. Printed copy and typescript (Folder 28)
  - "Zeitberichte," Deutsche Allgemeine Zeitung, 13 August 1938. Printed copy and typescript (Folder 29)
  - "Zeitberichte," Deutsche Allgemeine Zeitung, 18 August 1938. Printed copy and typescript (Folder 30)
  - "Broadway auf dem Lande," Deutsche Allgemeine Zeitung, 21 August 1938. Printed copy and typescript (Folder 31)
  - "Ausbau der amerikanischen Gegenspionage," Deutsche Allgemeine Zeitung, 22 August 1938. Printed copy and typescript (Folder 32)
  - "Kreditkontroverse in USA," Deutsche Allgemeine Zeitung, 25 August 1938. Printed copy and typescript (Folder 33)
  - "Unsere Meinung," 25 August 1938. Typescript (Folder 34)
  - "Washingtons Blick nach dem Sueden," Deutsche Allgemeine Zeitung, 25 August 1938. Printed copy and typescript (Folder 35)
  - "Swing -- Nachfolger des Jazz?" 27 August 1938. Typescript (Folder 36)
  - "Tiefgreifende Umschichtungen im amerikanischen Aussenhandel," Deutsche Allgemeine Zeitung, 27 August 1938. Printed copy and typescript (Folder 37)
  - "Spiel, Politik und Verbrechen," 30 August 1938. Typescript (Folder 38)
  - "Zeitberichte," Deutsche Allgemeine Zeitung, 30 August 1938. Printed copy and typescript (Folder 39)
  - "Grosse Ernten, grosse Sorgen -- in USA," Deutsche Allgemeine Zeitung, 9 September 1938. Printed copy and typescript (Folder 40)
  - "M-Day, Amerika's Vorbereitung fuer einen Krieg," 13 September 1938. Typescript (Folder 41)
  - "Dreissig Dollar jeden Donnerstag," 15 September 1938. Typescript (Folder 42)
  - "Das Stiefkund der USA," Deutsche Allgemeine Zeitung, 21 September 1938. Printed copy and typescript (Folder 43)
  - "Sturm ueber Neuengland," 27 September 1938. Typescript (Folder 44)
  - "Reisen zu Luft und zu Lande in USA," 6 October 1938. Typescript (Folder 45)
  - Untitled writing on Roosevelt's economic policy, Deutsche Allgemeine Zeitung, 14 October 1938. Printed copy (Folder 46)
  - "Zeitberichte," Deutsche Allgemeine Zeitung, 20 October 1938. Printed copy and typescript (Folder 47)
  - "Kampf um den Kongress," Deutsche Allgemeine Zeitung, 11 November 1938. Printed copy and typescript (Folder 48)
  - "Sanierung der Schiene in USA in Sicht?" 15 November 1938. Typescript (Folder 49)
  - "Armee auf Raedern," 17 November 1938. Typescript (Folder 50)
  - "USA -- Markenjahr 1939," 18 November 1938. Typescript (Folder 51)
  - "Der Start der Republikaner," Deutsche Allgemeine Zeitung, 22 November 1938. Printed copy and typescript (Folder 52)
  - "Amerikas neues Arbeitsgesetz," Deutsche Allgemeine Zeitung, 29 November 1938. Printed copy and typescript (Folder 53)
  - "Friedensschluss zwischen Elekrizitaetswirtschaft und Regierung in USA?" Deutsche Allgemeine Zeitung, 29 November 1938. Printed copy and typescript (Folder 54)
  - "Die Hintergruende der Boersenreform," Deutsche Allgemeine Zeitung, 30 November 1938. Printed copy and typescript (Folder 55)
  - "Washington bereitet sich auf enge Zusammenarbeit mit Suedamerika vor," 1 December 1938. Typescript (Folder 56)
  - "'Unpolitische' Panamerika-Plaene Washingtons," Deutsche Allgemeine Zeitung, 9 December 1938. Printed copy (Folder 57)
  - "Wohltaetigkeit beginnt zu Hause," Deutsche Allgemeine Zeitung, 9 December 1938. Printed copy and typescript (Folder 58)
  - "Zeitberichte," Deutsche Allgemeine Zeitung, 12 December 1938. Printed copy and typescript (Folder 59)
  - "Monroe-Doktrin mit Stromlinien," Deutsche Allgemeine Zeitung, 13 December 1938. Printed copy and typescript (Folder 60)
  - "Vettern-Wirtschaft," Deutsche Allgemeine Zeitung, 14 December 1938. Printed copy and typescript (Folder 61)
  - "Roosevelts Ausweg," Deutsche Allgemeine Zeitung, 17 December 1938. Printed copy and typescript (Folder 62)
  - "Wie die Amerikaner Weihnachten feiern," Deutsche Allgemeine Zeitung, 21 December 1938. Printed copy and typescript (Folder 63)
  - "Der Amerikaner und die Musik," Deutsche Allgemeine Zeitung, 25 December 1938. Printed copy and typescript (Folder 64)
  - Studies on International Relations, 1939
    - General. Bibliography, handwritten and typewritten notes, index, table of contents (Folder 65)
    - "Introductory Chapter." Handwritten and typewritten notes, typescript (Folder 66)
    - "International Monetary Relations." Handwritten and typewritten notes, typescript (Folder 67)
    - "The Role of Government" (Box 7.)
      - "Economic Objectives." Handwritten and typewritten notes, typescript (Folder 1)
      - "Protecting Foreign Trade." Handwritten and typewritten notes, typescript (Folder 2)
      - "Protection Against Foreign Competitors." Typescript (Folder 3)
      - "Meeting Depression." Typescript (Folder 4)
      - "Providing a Medium of Exchange." Typescript (Folder 5)
      - "Protecting American Investors." Typescript (Folder 6)
      - "Protecting American Labor." Typescript (Folder 7)
      - "Protection Against Exploitation by Inter- national Raw Material Control Schemes." Handwritten and typewritten notes, type- script (Folder 8)
      - "Protection of the Monetary and Credit System." Handwritten and typewritten notes, typescript (Folder 9)
      - "The Role of American Government in the Stabilization of World Currency." Typescript (Folder 10)
  - "Kampf um das Portemonnaie," 17 January 1939. Typescript (Folder 11)
  - "Kongress oder Praesident?" Deutsche Allgemeine Zeitung, 18 January 1939. Printed copy and typescript (Folder 12)
  - "Geschichte aus der amerikanischen Wirtschaft," 27 January 1939. Typescript (Folder 13)
  - "Licht und Schatten ueber amerikanische Wirtschaft," Deutsche Allgemeine Zeitung, 28 January 1939. Printed copy and typescript (Folder 14)
  - "Geschichte aus der amerikanischen Wirtschaft," 31 January 1939. Typescript (Folder 15)
  - "Geschichte aus der americanischen Wirtschaft." 1 February 1939. Typescript (Folder 16)
  - "Probleme des amerikanischen Aussenhandels," 9 February 1939. Typescript (Folder 17)
  - "Zeitberichte," 9 February 1939. Typescript (Folder 18)
  - "Wie Amerika ruestet," Deutsche Allgemeine Zeitung, 10 February 1939. Printed copy and typescript (Folder 19)
  - "Zeitberichte," Deutsche Allgemeine Zeitung, 11 February 1939. Printed copy and typescript (Folder 20)
  - "Ausbau der Sozialversicherung in USA," Deutsche Allgemeine Zeitung, 14 February 1939. Printed copy and typescript (Folder 21)
  - "Zeitberichte," Deutsche Allgemeine Zeitung, 21 February 1939. Printed copy and typescript (Folder 22)
  - "Argentinische Verstimmung," 24 February 1939. Typescript (Folder 23)
  - "Kleine Geschichte aus der amerikanischen Wirtschaft," 24 February 1939. Typescript (Folder 24)
  - "USA zwischen Neutralitaet und Intervention," Deutsche Allgemeine Zeitung, 28 February 1939. Printed copy and typescript (Folder 25)
  - "Der NEP des New Deal?" 2 March 1939. Typescript (Folder 26)
  - "Kleine Ruhe unter Roosevelt," Deutsche Allgemeine Zeitung, 9 March 1939. Printed copy and typescript (Folder 27)
  - "Kleine Geschichte aus der amerikanische Wirtschaft," 10 March 1939. Typescript (Folder 28)
  - "Dollardiplomatie in Brasilien?" 14 March 1939. Printed copy and typescript (Folder 29)
  - "Zeitberichte," Deutsche Allgemeine Zeitung, 14 March 1939. Printed copy and typescript (Folder 30)
  - "Moderner USA-Imperialismus?" 17 March 1939. Typescript (Folder 31)
  - "Amerika's Goldmonopol," 21 March 1939. Typescript (Folder 32)
  - "Ende einer sechjaehrige Fehde," 21 March 1939. Printed copy and typescript (Folder 33)
  - "Goldene Aussenpolitik," 24 March 1939. Printed copy and typescript (Folder 34)
  - "Ausgebenpolitik unter Feuer," 28 March 1939. Typescript (Box 8., Folder 1)
  - "Kleine Geschichte aus der amerikanischen Wirtschaft," 28 March 1939. Typescript (Folder 2)
  - "Zeitberichte," Deutsche Allgemeine Zeitung, 29 March 1939. Printed copy and typescript (Folder 3)
  - "Amerika dumpt zu Hause," Deutsche Allgemeine Zeitung, 4 April 1939. Printed copy and typescript (Folder 4)
  - "USA.-Lebensversicherung unter der Lupe," Deutsche Allgemeine Zeitung, 5 April 1939. Printed copy and typescript (Folder 5)
  - "Wer erklaert den Krieg in USA?" 7 April 1939. Typescript (Folder 6)
  - "Gebremste Verwaltungsreform," 14 April 1939. Typescript (Folder 7)
  - "Klageruf des Federal Reserve Board," 14 April 1939. Typescript (Folder 8)
  - "USA im Nahen Orient," Deutsche Allgemeine Zeitung, 16 April, 1939. Printed copy and typescript (Folder 9)
  - "Das verjuengte Tribunal," 20 April 1939. Typescript (Folder 10)
  - "Die USA-Regierung als erfolgreicher Bankier," 24 April 1939. Typescript (Folder 11)
  - "Zeitberichte," Deutsche Allgemeine Zeitung, 25 April 1939. Printed copy and typescript (Folder 12)
  - "Baumwoll-Konfusion," Deutsche Allgemeine Zeitung, 29 April 1939. Printed copy and typescript (Folder 13)
  - "Sitzstreik bedroht die Gewerkschaft," Deutsche Allgemeine Zeitung, 30 April 1939. Printed copy and typescript (Folder 14)
  - "Strategische Tauschgeschichte," 5 May 1939. Typescript (Folder 15)
  - "Zeitberichte," Deutsche Allgemeine Zeitung, 6 May 1939. Printed copy (Folder 16)
  - "Amerikanische Verwaltungsreform, l. und 2. Akt," 9 May 1939. Typescript (Folder 17)
  - "Kohlenkrise ohne Ende in USA," 9 May 1939. Typescript (Folder 18)
  - "Pan-Amerikanische Besuche," 9 May 1939. Typescript (Folder 19)
  - "Adoptivkinder in USA," 16 May 1939. Typescript (Folder 20)
  - "Die Boerse bereitet sich auf einen Krieg vor," 16 May 1939. Typescript (Folder 21)
  - "Die grosse Baumwollmode in USA," 16 May 1939. Typescript (Folder 22)
  - "Puerto Rico unter Marinebefehl," 25 May 1939. Typescript (Folder 23)
  - "Wildwest wider im Sattel," 25 May 1939. Typescript (Folder 24)
  - "Zeitberichte," 25 May 1939. Typescript (Folder 25)
  - "Der Generalpostmeister auf Reisen," 26 May 1939. Typescript (Folder 26)
  - "Wirtschafts-Particularismus in USA," 19 July 1939. Typescript (Folder 27)
  - "Brasilien zahlt nicht," 28 July 1939. Typescript (Folder 28)
  - "Man ueber 40," 8 August 1939. Typescript (Folder 29)
  - Series of three articles on German economic conditions, Fortune, October, November, and December 1939
    - General
      - Handwritten notes (Folder 30)
      - Typewritten notes (Folder 31)
    - "Germany 1," Mimeographed copy and typescript (Folder 32)
    - "Germany 111," Galley proof, typescript (Folder 33)
  - "The U.S.A." Fortune, February 1940
    - General. Bibliography, maps, memoranda (Folder 34)
    - Handwritten notes (Folder 35)
    - Typescript (Folder 36)